最高法院刑事判決　　　　　　　　　　　　　　　八十六年度台上字第六六四八號
　　上　訴　人　甲○○
右上訴人因公共危險案件，不服台灣高等法院高雄分院中華民國八十六年八月三十日
第二審判決（八十六年度上訴字第一三六三號，起訴案號：台灣高雄地方法院檢察署
八十五年度偵字第二一五九四號），提起上訴，本院判決如左：
    主  文
上訴駁回。
    理  由
按刑事訴訟法第三百七十七條規定，上訴於第三審法院，非以判決違背法令為理由，
不得為之。是提起第三審上訴，應以原判決違背法令為理由，係屬法定要件。如果上
訴理由狀並未依據卷內訴訟資料，具體指摘原判決不適用何種法則或如何適用不當，
或所指摘原判決違法情事，顯與法律規定得為第三審上訴理由之違法情形，不相適合
時，均應認其上訴為違背法律上之程式，予以駁回。本件上訴人甲○○上訴意旨略稱
：上訴人引燃之木櫃，縱未能及時撲滅，充其量僅燒燬該木櫃及其旁之盆栽，絕不可
能延燒至該鐵皮建築物，上訴人所為，客觀上顯然不能發生燒燬許余經營之花園小
吃部之結果，自屬不能犯，原判決認為係一般之未遂犯，即有違誤；上訴人係與友人
一起至許余經營之花園小吃部喝酒，因飲酒過量，不勝酒力，陷於心神喪失或精神
耗弱之狀態，致發生犯罪行為，詎原審未依職權調查上訴人是否因偶然飲酒至醉，以
致心神喪失或精神耗弱，是否依法不罰或減刑，有審判期日應調查之證據而未予調查
之違背法令；原判決未依刑法第五十七條審酌上訴人之家庭、生活等一切情狀，亦有
違背法令云云。惟查：原判決已說明：「該小吃部建築物，其前門、屋頂及外圍，雖
為鐵皮所建造，但其屋內仍有木板、塑膠之隔間，且前門右側有易燃之電錶，有現場
照片及本院勘驗筆錄在卷足憑。是該引燃之木櫃，如未及時撲滅，勢將延燒該電錶而
引燃屋內之木板，塑膠材料等易燃物品，進而燒燬該小吃部建築物，灼然可見。」「
核被告放火而未生燒燬小吃部房屋，所為係犯刑法第一百七十四條第四項第一項之放
火燒燬現未有人所在之他人建築物未遂罪。」、「被告之放火未遂，係一般之未遂犯
，原判決認為不能未遂，尚有未洽。」（見原判決理由二之(二)、三四）。按採證認事
係事實審法院之職權，原判決已詳加說明不認定為不能未遂犯之理由，上訴人對此等
論斷，究有如何之違背法令未具體表明，仍以自己之說詞任意指摘，自非適法之第三
審上訴理由。又上訴人於原審並未聲請就其犯罪之精神狀態為如何之調查，而上訴人
飲酒之時間為八十五年九月十日晚上，迄第一審判決之八十六年五月五日，將近八月
，喝酒時血液中之酒精濃度，已無從檢查，原審綜合上訴人在許余之花園小吃部之
行為表現，會砸碗盤，會屢次揚言要燒店，又會搬木櫃點燃火種，認上訴人於放火時
之精神狀態，無異常人，並無不合，自與應於審判期日調查之證據未予調查之情形不
相適合。又原判決理由內記載：「爰審酌被告僅因友人先行離去，而遷怒於小吃部，
輕易放火燒人房屋，惡性非輕，姑念犯罪後已取得被害人之諒解有和解書附卷可按，
及偵審中飾詞卸責，態度欠佳等一切情狀」，已就刑法第五十七條之情狀予以審酌，
亦非如上訴意旨所指未予審酌。綜上所述，上訴違背法律上之程式，應予駁回。本件
既從程序上予以駁回，上訴提出和解書影本等件請求准予宣告緩刑，無從斟酌，併予
說明。
據上論結，應依刑事訴訟法第三百九十五條前段，判決如主文。
中      華      民      國    八十六    年     十一     月      十四    日
                              最高法院刑事第二庭
                                  審判長法官  施  文  仁
                                        法官  陳  炳  煌
                                        法官  張  淳  淙
                                        法官  洪  文  章
                                        法官  林  錦  芳
      右正本證明與原本無異
                                              書  記  官
中      華      民      國    八十六    年     十一     月      十九    日
